【裁判字號】    97,整抗,10
【裁判日期】    970331
【裁判案由】    公司重整
【裁判全文】
臺灣臺北地方法院民事裁定              97年度整抗字第10號
抗  告  人  西嶼營造有限公司
法定代理人  丙○○
代  理  人  蔡明和律師
相  對  人  德寶營造股份有限公司
法定代理人  丁○○
            乙○○
            甲○○
上列當事人間重整債權聲明異議事件，抗告人對於中華民國96年
9月21日本院95年度整字第2號第一審裁定提起抗告，本院裁定如
下：
    主  文
抗告駁回。
抗告程序費用新臺幣壹仟元由抗告人負擔。
    理  由
一、抗告意旨略以：抗告人承作相對人有關高屏大橋相關周邊懸
    背工法第6L單元，及懸背邊跨施工之邊跨等工程（下稱系爭
    工程），因相對人營運不佳，致其他下游包商皆不願再進場
    繼續施作工程，抗告人乃於民國95年7 月18日就工程相關事
    項與相對人協商並簽訂協議書，嗣抗告人依協議進場施作，
    並與相對人之工務主任鄭益瑲及工程師呂元鈞結算後，相對
    人仍應給付抗告人之工程款為新臺幣（下同）200 萬8971元
    ，惟原審僅將其中135 萬9490元列入重整債權，尚有64萬
    9481 元 之差距，爰提起本件抗告等語。
二、相對人申報重整債權金額350 萬元債權，經重整人異議，原
    審准以135 萬9490元列入重整債權，抗告人對不利部分不服
    ，提起抗告（准許列入重整債權部分，未據相對人不服，業
    經確定）。
三、按法院審查重整債權及股東權之期日，重整監督人、重整人
    及公司負責人應到場備詢，重整債權人、股東及其他利害關
    係人，得到場陳述意見。有異議之債權或股東權，由法院裁
    定之；就債權或股東權有實體上之爭執者，應由有爭執之利
    害關係人，於前項裁定送達後20日內提起確認之訴，並應向
    法院為起訴之證明，經起訴後在判決確定前，仍依前項裁定
    之內容及數額行使其權利。但依重整計畫受清償時，應予提
    存，公司法第299 條定有明文。是依上開規定，重整法院就
    有異議之債權僅得為形式上之審查，如對重整法院所為准否
    列入重整債權之裁定有「實體上」之爭執者，應由有爭執之
    利害關係人另行提起確認之訴。
四、經查，抗告人主張曾與相對人就系爭工程協商並簽訂協議書
    ，抗告人依協議進場施作後，與相對人工務主任鄭益瑲及工
    程師呂元鈞結算工程款應為200 萬8971元云云，固據提出協
    議書、結算說明書附於本院卷為憑，惟該協議書並無工程款
    金額之約定，結算說明書亦係抗告人片面製作，未經相對人
    或其代表人確認，從形式上觀之，實難遽認抗告人對相對人
    確有200 萬8971元之債權存在，抗告人復未提出其他證據以
    供審酌，原審否准抗告人申報系爭債權逾135 萬9490元部分
    列入重整債權，洵無違誤。兩造間就系爭工程款債權是否存
    在，核屬實體上爭執，非本件重整債權聲明異議非訟程序所
    得斟酌，揆諸前開說明，宜由抗告人另行提起確認之訴救濟
    。抗告意旨猶執前詞，指摘原裁定不當，委無理由，應予駁
    回。
五、據上論結，本件抗告為無理由，依非訟事件法第21條第2項
    、第24條第1項、第46條、民事訴訟法第495條之1第1項、第
    449條、第78條，裁定如主文。
中    華    民    國    97    年    3     月    31    日
                  民事第五庭   審判長法    官  薛中興
                                     法    官  蔡如琪
                                     法    官  胡宏文
以上正本係照原本作成
如不服本裁定，僅得於收受本裁定正本送達後10日內，以適用法
規顯有錯誤為理由，向本院提出再抗告狀，（須附繕本一份及繳
納再抗告裁判費新台幣1,000元），經本院許可後始可再抗告。
中    華    民    國    97    年    4    月     1    日
                                     書記官    曾寶生


司法院資訊處製作；財團法人民間司法改革基金會備份。
